# 国有控股公司吸收外资入股是否需要报批国资委？

提问人：sandybaby 时间：2011-12-29 16:59:17
国有控股比例50%以上的子公司，现在吸收一家外资公司增资扩股，经增资后国有持股比例下降为40%，请问需要国资委批复吗？若需要，是否也需清产核资审计及评估呢？

回答人：chenyiwei
回复 sandybaby 的帖子
根据《关于企业国有产权转让有关事项的通知》（国资发产权[2006]306号）第二条的规定，在企业国有产权转让中，涉及受让方为外国或者港澳台地区的企业和其他经济组织或者个人的（以下统称外商），应当按以下规定办理：
（一）向外商转让企业国有产权应在产权交易市场中公开进行。特殊情况下，确需采取协议方式转让的，应符合 3 号令及 306 号文中关于批准协议转让的相关规定。 （二）转让方在提出受让条件时，应对照《外商投资产业指导目录》及相关规定，对国家对外商受让标的企业产权有限制性或禁止性规定的，应在产权转让公告中予以提示。 （三）通过产权交易市场确定外商为受让主体的，由转让方按照国家有关管理规定报政府相关职能部门审核批准。
根据《企业国有产权转让管理暂行办法》（国资委、财政部令第 3 号）第 12 条规定，转让所出资企业国有产权导致转让方不再拥有控股地位的，由同级国有资产监督管理机构组织进行清产核资，并委托社会中介机构开展相关业务。
根据 3 号令第二十五条的规定，国有资产监督管理机构决定所出资企业的国有产权转让。其中，转让企业国有产权致使国家不再拥有控股地位的，应当报本级人民政府批准。 根据 3 号令第二十六条的规定，国有资产监督管理机构所出资企业决定其子企业的国有产权转让。其中，重要子企业的重大国有产权转让事项，应当报同级国有资产监督管理机构会签财政部门后批准。其中，涉及政府社会公共管理审批事项的，需预先报经政府有关部门审批。 根据 3 号令第二十七条的规定，转让企业国有产权涉及上市公司国有股性质变化或者实际控制权转移的，应当同时遵守国家法律、行政法规和相关监管部门的规定。 306 号文第六条要求各级财政部门认真做好有关企业国有产权转让的监督检查以及标的企业财政政策清理等工作，在按照上述 3 号令第二十六条规定审核企业国有产权转让时，重点审核涉及 3 号令第二十八条、第二十九条规定的事项（即决定或者批准企业国有产权转让行为时应当审查的书面文件，包括国有产权转让方案）是否符合国家有关企业财务管理的政策规定。 根据 268 号文第二条， 3 号令第二十六条所指的“重要子企业的重大国有产权转让事项”，中央企业按国务院国资委印发的《关于贯彻落实〈国务院办公厅转发国务院国有资产监督管理委员会关于规范国有企业改制工作意见的通知〉的通知》（国资发改革[2004]4号）的相关规定办理，暂由中央企业确定其转让行为报国务院国资委批准或自行决定；地方企业暂由地方国资监管机构按照有关规定，结合各地实际明确相应的管理要求。